【裁判字號】    97,上訴,660
【裁判日期】    971125
【裁判案由】    強盜等
【裁判全文】
臺灣高等法院臺南分院刑事判決         97年度上訴字第660號
上  訴  人
即  被  告  乙○○
                    現另案於臺灣臺南監獄臺南分監執行中
指定辯護人  本院公設辯護人丙○○
上  訴  人
即  被  告  甲○○
                    現羈押於臺灣臺南看守所
選任辯護人  許雅芬律師
上列上訴人因強盜等案件，不服臺灣臺南地方法院96年度訴字第
724號中華民國97年5月7日第一審判決（起訴案號：臺灣臺南地
方法院檢察署96年度偵字第2429號、3150號、第3558號、第3743
號、第3744號、第4559號、第4624號、第4711號、第4975號、第
6043號、第6651號、第7058號、第7240號、第7442號、第8130號
），提起上訴，本院判決如下：
    主  文
原判決撤銷。
乙○○犯如附表壹、附表貳、附表各編號所犯法條欄所示之罪
，各處如附表壹、附表貳、附表各編號主文欄所示之刑，應執
行有期徒刑壹拾伍年，扣案安全帽壹頂沒收。
甲○○犯如附表壹各編號所犯法條欄所示之罪，各處如附表壹各
編號主文欄所示之刑，應執行有期徒刑壹拾貳年，扣案安全帽壹
頂沒收。
    事  實
一、乙○○前於民國94年間因毒品危害防制條例案件，經原審判
    處有期徒刑5月確定，於95年2月12日執行完畢。甲○○於93
    年間因毒品危害防制條例案件，經原審判處有期徒刑10月確
    定，於94年5月16日執行完畢。乙○○與甲○○二人係朋友
    均不知悛改，共同基於意圖為自己不法所有之犯意聯絡，攜
    帶兇器以脅迫至使被害人不能抗拒而取得他人之物之方式，
    分別為如附表壹所示五件強盜犯行，其各該案之犯罪時間、
    地點、作案方式、既遂與否等項均詳如附表壹編號一至五所
    示。
二、乙○○另基於意圖為自己不法之所有，搶奪他人之動產之犯
    意，先後犯如附表貳編號一至十所示之搶奪犯行。
三、乙○○復基於意圖為自己不法之所有，而竊取他人之動產之
    犯意，先後犯如附表編號一至十所示之竊盜犯行。
四、案經臺南市警察局第一分局、第二分局、第三分局、第五分
    局、第六分局、臺南縣警察局永康分局、善化分局報告臺灣
    臺南地方法院檢察署檢察官偵查起訴。
    理  由
甲、程序方面：
一、按被告以外之人於審判外之言詞或書面陳述，除法律有規定
    者外，不得作為證據，刑事訴訟法第159條第1項定有明文，
    查同案被告乙○○於警詢中關於被告甲○○之證述，係被告
    甲○○以外之人於審判外之陳述，且被告甲○○不同意作為
    證據，原則上不得作為認定被告甲○○之證據資料。另檢察
    官亦未證明同案被告乙○○於警詢之證述具有刑事訴訟法第
    159條之2所示「具有較可信之特別情況，且為證明犯罪事實
    存否所必要」之回復證據能力之外部情況要件，是同案被告
    乙○○於警詢中關於被告甲○○之證述，應無證據能力，不
    得採為認定被告甲○○犯罪事實之證據。
二、上述證據以外之其他供述證據與非供述證據，既經檢察官、
    被告乙○○及甲○○暨其辯護人均不爭執證據能力，且無事
    實顯示係因違法蒐證所取得之證據，本院審酌該等證據作成
    時之情況，亦認為適於作為證據，依刑事訴訟法第159條之
    4、之5之規定，均具有證據能力。
乙、實體方面：
一、訊據上訴人即被告乙○○對於如附表貳及附表所示搶奪及
    竊盜之犯罪事實均坦承不諱，並有附表貳及附表證據欄所
    示證據可茲佐證，足徵被告乙○○該部分之自白與事實相符
    ，應堪採信。至被告乙○○就如附表壹所示強盜之犯罪事實
    雖坦承在卷，惟辯稱並不知道共同被告甲○○於強盜時有攜
    帶開山刀云云。另訊據上訴人即被告甲○○則矢口否認有何
    與被告乙○○共同加重強盜之犯行，辯稱：卷附案發現場翻
    拍相片之人並非被告甲○○，本案亦未採集任何被告甲○○
    之指紋，亦無被害人指認被告甲○○，且被告甲○○與乙○○同為嘉禾電子遊藝場之常客，證人辰○○應可以認得甲○○，請求將被告乙○○及渠一併送測謊鑑定云云。
二、查被告乙○○與被告甲○○相互認識，為其二人在本院供述
    明確，而被告乙○○就如附表壹所示五件強盜之犯罪事實，
    除辯稱就被告甲○○於強盜時攜帶開山刀一節不知情外，對
    其餘犯行部分均坦承在卷，經查：
（一）證人即附表壹編號一被害人庚○○於警詢時證述：「我於
      96年1月13日上午6時12分許，在我工作的臺南市○○路○
      段339號統一速邁樂加油站被二名駕駛黑色重型機車之男
      子強盜，後座男子下車後以開山刀架住我的脖子，另一名
      男子搶走我身上的包包，二名男子均體瘦、約170公分至
      175公分，戴有擋風罩之安全帽和口罩」等語（見警一卷
      第19至20頁）。於原審審理時結證稱：「我於96年1月13
      日上午6時許，在統一速邁樂加油站被二名男子強盜，二
      名男子共騎一部機車，後座比較高的男子以開山刀架住我
      的脖子，並跟我說搶劫不要動，駕駛機車比較矮的男子搶
      走我的腰包，因為他們均戴半罩式有黑色護目鏡的安全帽
      及口罩，所以我無法看出他們的面貌，他們的身材都瘦瘦
      的」等語（見原審卷二第25至第28頁），此外復有證人李
      雅婷警詢之證述及監視器翻之照片2紙可證。
（二）證人即附表壹編號二之被害人己○○於警詢時證述：「我
      於96年1月19日4時45分許，在我服務台南市○○路○段
      228號統一速邁樂加油站遭人強盜，歹徒二人共騎一部黑
      色機車，身材均為中等體格，其中一名歹徒持長約20多公
      分之刀械架在我脖子並叫我不要動，另一名歹徒伸手將我
      掛在腰際之霹靂腰包搶走」等語（見警一卷第21至22頁）
      。於原審審理時結證稱：「我於96年1月19日上午4時15分
      ，在統一速邁樂加油站被二名男子強盜，二名男子共騎一
      部機車，後座比較高的男子以開山刀架住我的脖子，並跟
      我說不要動，駕駛機車比較矮的男子搶走我的腰包，因為
      他們均戴有護目鏡的安全帽和口罩，所以我無法看出他們
      的面貌，他們的身材都差不多，後座的男子比我高一些」
      等語（見原審卷二第29至32頁），此外復有內政部警政署
      刑事警察局鑑驗書及臺南巿警察局現場勘察卷在卷可佐。
（三）證人即附表壹編號三之被害人丁○○於警詢時證述：「我
      於96年1月20日5時8分許在永康市○○里○○路780號台灣
      優力加油站內，遭兩名歹徒騎機車持開山刀欲搶加油收錢
      的腰包未遂，歹徒有二人，前座身高大約171公分瘦高，
      後座身高大約173公分瘦高，均戴半罩式安全帽和口罩，
      後座歹徒取出預藏開山刀，欲架住我的脖子並喝令搶劫，
      我人就往後退，後來就用右手去擋致使我右手臂及鼻子受
      傷」（見警二卷第48至50頁）、「當時乙○○亦動手行搶
      我身上之腰包，我見狀即往後退，並大聲喊搶劫」等語（
      見警二卷第51至53頁）。於原審審理時結證稱：「我於96
      年1月20日上午5時許，在臺灣優力加油站被二名男子強盜
      ，二名男子共騎一部機車，後座比較高的男子以開山刀架
      住我的脖子，並跟我說不要動，駕駛機車比較矮的男子搶
      走我的腰包，我無法看出他們的面貌，他們的身材都差不
      多，後座的男子和我差不多高」等語（見原審卷二第32至
      37頁），此外復有內政部警政署刑事警察局鑑驗書、指紋
      照片2紙、監視器翻拍照片6紙、現場勘察照片12紙在卷可
      佐。
（四）證人即附表壹編號四之被害人酉○○於警詢時證述：「我
      於96年1月20日6時30分，於台南縣永康永中街42號的太陽
      超商，遭二名歹徒強盜，二人均頭戴安全帽跑到超商來，
      有一名歹徒拿刀架住我的脖子，另一名歹徒就跑到超商櫃
      檯抽屜搶錢」（見警二卷第37至40頁），「經相片指認是
      遭乙○○及一名不詳男子強盜，該名不詳姓名男子拿開山
      刀架住我脖子，乙○○就跑到我超商櫃檯抽屜要搶錢了，
      當時我抽屜有鎖，乙○○及該名不詳男子就叫我將鑰匙拿
      出，該名不詳姓名男子拿開山刀往我脖子使力，我痛了一
      下後就將鑰匙從口袋拿出交給了乙○○，乙○○拿了鑰匙
      後就將櫃檯抽屜打開搶走了我抽屜內現金」等語（見警二
      卷第41至47頁）。於原審審理時結證稱：「我於96年1月
      26日6時30在太陽超商遭二名歹徒強盜，乙○○先進來開
      口要我出來，我問他們要幹嘛，另一名比較高的歹徒沒說
      話，就拿預藏在背後的刀子架在我脖子上，乙○○叫我把
      鑰匙拿出來，搶了錢之後二人就騎機車離開了」等語（見
      原審卷二第37至41頁），此外復有照片2紙、監視器翻拍
      照片4紙在卷可佐。
（五）證人即附表壹編號五之被害人辰○○於警詢時證述：「我
      於96年1月21日9時45分，在台南市○區○○路一段138號
      前遭歹從持刀強盜，二名男子身高約175公分、中等身材
      、均戴安全帽，騎乘機車。其中一名歹徒是乙○○，另一
      名歹徒持一把刀，將刀子放在櫃台上，由乙○○進入櫃台
      內控制我行動將我推開搶走抽屜內現金」等語（見警一卷
      第23至24頁）。於原審審理時結證稱：「強盜的兩名男子
      都戴口罩和有防風罩的安全帽，其中一位是乙○○，因為
      老闆不喜歡乙○○到店裡來，所以叫我看到乙○○到店裡
      來的時候就打電話通知他，乙○○走路的時候有一點外八
      ，我是從乙○○的身材和走路的樣子認出乙○○來的，另
      一名強盜的男子身高約一百七十幾公分」等語（見原審卷
      二第10至25頁），此外復有被害人辰○○指認被告乙○○
      之指認照片1份、監視器翻拍照片4紙、現場紀錄照片2紙
      在卷可佐。
（六）觀之證人庚○○、己○○、丁○○、酉○○及辰○○於警
      詢及原審審理時之證述均大致相同，顯見證人庚○○等人
      就案發當時之記憶尚屬清晰，另佐以上開證人就與被告乙○○共同強盜之人外觀上的描述，均係持刀並戴有擋風罩
      之安全帽和口罩之男子。另關於強盜情節之描述，均為該
      男子係持刀。再者，就該男子體型上之描述均為身材與被
      告乙○○相當，但身高較被告乙○○為高等語，此部分證
      述亦與卷附翻拍監視器畫面照片顯示案發現場二名犯罪嫌
      疑人之身材及體型相當。綜以被告乙○○於原審審理時結
      證稱：「作案之前我和甲○○會以電話聯絡，甲○○到我
      指定的地方來載我，犯案時都由甲○○持一把開山刀，做
      案之後，我們搶到的金錢會在路邊對分，然後我們各走各
      的路」等語（見原審卷二第52至55頁）。另經原審當庭測
      量被告甲○○之身高為172公分，被告乙○○與被告甲○○之身材約略相當，而被告甲○○之身高確實略高於被告
      乙○○（見原審卷二第31頁）。又被告乙○○於原審復結
      證稱：「我和甲○○認識一、二年，有金錢往來，但金額
      不多，我們很要好，感情不錯，所以深夜也會彼此電話聯
      絡」等語（見原審卷二第53、56頁），於本院審理時亦結
      證稱：「（審判長問：甲○○有無與你一起作案？）有的
      。（你與甲○○是朋友嗎？）是的。在案發之前大約7、8
      個月前認識的。（原審判決書犯罪事實附表一甲○○都有
      與你去作案嗎？）有的。（你們作案時候，甲○○拿著開
      山刀嗎？）有的。」，於詢問被告甲○○對於證人乙○○
      所述，有何意見？而被告甲○○答稱「我確實沒有去犯案
      ，那是他陷害我的。（審判長問：為何他要陷害你呢？）
      我不太清楚，可能是金錢方面的糾紛，或是感情方面的糾
      紛」後，本院再問被告乙○○「（你是否與甲○○有感情
      糾紛或是金錢的糾紛？）是有一些糾紛沒錯。（你有無陷
      害他嗎？）沒有。」等語（見本院卷第196-197頁），顯
      見被告乙○○與被告甲○○間確有認識且係朋友，其2人
      間並深仇大恨。況強盜罪乃重罪，苟非確為被告甲○○與
      被告乙○○共同犯本案之強盜案件，被告乙○○實無刻意
      誣陷被告甲○○至罹重刑之理，亦無被害人庚○○、己○○、丁○○、酉○○所描述被告甲○○與被告乙○○之相
      對應之身材、身高及被告甲○○持開山刀乙節均與被告乙○○證述內容相符之理。又被告甲○○請求將其與被告乙○○一併送測謊鑑定。本院依其請求由法警解送其2人至
      法務部調查局為測謊測定。該局於97年10月31日之測謊報
      告載：「乙○○稱：(一)系爭搶案其有和甲○○一起作案。
      (二)系爭搶案的錢其有和甲○○均分。上述問題經測試無情
      諸波動之反應，研判未說謊。甲○○稱：(一)其未持刀參與
      搶案。(二)搶案的錢其未分到。上述問題經測試呈情諸波動
      之反應，研判有說謊。」有該測謊報告及相關資料附卷可
      參，亦可佐證被告甲○○確有與被告施志源共同參與如附
      表壹所示之強盜犯行，其辯解自不足採。
（七）至於證人辰○○於原審結證稱：「我認識甲○○，他是我
      們店裡的客人，甲○○並沒有什麼特徵可以讓我辨認出來
      ，我必須看到臉才認得出來，另一名歹徒是否為甲○○我
      無法辨認，因為他戴口罩和全罩式安全帽。我可以認出乙○○是因為老闆有交代看到乙○○到店裡來的時候就打電
      話通知他，而且乙○○走路的時候有一點外八，我是從乙○○的身材和走路的樣子認出乙○○來的」等語（見原審
      卷二第10至21頁）。顯見證人辰○○固均認識被告乙○○
      及甲○○，然就被告乙○○乃因為老闆之交代而特別印象
      深刻，再配合被告乙○○之身材及走路之體態方能在被告
      乙○○戴口罩和全罩式安全帽之情形下辨認出被告乙○○
      ，證人辰○○既已證述相較於被告乙○○，被告甲○○並
      無其餘特徵可資在戴口罩和全罩式安全帽情形下加以辨認
      ，從而證人辰○○縱證述確實認識被告甲○○，然綜合其
      證述之全部內容以觀，亦未足資有利被告甲○○之認定。
      另證人即甲○○之友人陳淑玲於原審固結證稱：「96年1
      月份至2月11日或12日之間，我有和甲○○去汽車旅館，
      但不一定一同進入，有時是甲○○自己先去，去汽車旅館
      的確切時間不記得了，我們去汽車旅館都大約中午的時候
      離開，我們都是付現金」等語。然查證人陳淑玲所證述部
      分，其中就與被告甲○○共處於汽車旅館內之確切日期及
      時間既未能明確證明，亦無法就其證言內容足為證明被告
      甲○○於附表壹所示各案之案發時，其係不在場證明，自
      無法僅依證人陳淑玲證述曾與被告甲○○共處於汽車旅館
      內而驟為有利於被告甲○○之認定。
（八）證人庚○○、己○○、丁○○、酉○○及辰○○分別於警
      詢及原審審理中證述強盜之男子持開山刀一把作案等語，
      證人丁○○更具體證述上揭開山刀一把長度約39.5公分等
      語（見原審卷二第37頁），上揭開山刀一把既有近40公分
      之長，亦曾導致證人丁○○因抵擋而受傷，可見刀鋒之銳
      利，如藏於衣服內極容易受傷，縱藏於衣服內亦極容易為
      他人觀察該攜帶開山刀者在舉止及動作上之不自然，況被
      告乙○○與被告甲○○乃共同騎乘機車作案，二人又皆為
      身高170公分以上之成年男子，顯見被告甲○○於搭乘機
      車時，甚難同時藏身開山刀一把且未為同座之被告乙○○
      發覺，從而，被告乙○○先前辯稱不知情被告甲○○攜帶
      開山刀一把作案云云，乃避重就輕之詞而未足採信。況查
      被告乙○○已在本院審理時結證稱：「（審判長問：甲○○有無與你一起作案？）有的。（你與甲○○是朋友嗎？
      ）是的。在案發之前大約7、8個月前認識的。（原審判決
      書犯罪事實附表一甲○○都有與你去作案嗎？）有的。（
      你們作案時候，甲○○拿著開山刀嗎？）有的。」等語（
      見本院卷第197頁），亦足證明。
三、按強盜罪所施用之強暴、脅迫手段，祇須足以壓抑被害人之
    抗拒，使其喪失意思自由為已足，縱令被害人實際無抗拒行
    為，仍於強盜罪之成立，不生影響，最高法院30年上字第30
    23號判例可資參照。復按強盜罪之成立，以意圖為自己或第
    三人不法之所有，施以強暴、脅迫、藥劑、催眠術或他法，
    至使不能抗拒而取他人之物或使其交付者為構成要件。所稱
    「至使不能抗拒」係指行為人所施之強暴、脅迫等不法行為
    ，在事實上，已達於使被害人無法抗拒或不能抗拒之程度而
    言；強盜罪之強暴、脅迫，祇須抑壓被害人之抗拒或使被害
    人身體上、精神上處於不能抗拒之狀態為已足，其暴力縱未
    與被害人身體接觸，仍無礙於強盜罪責之成立；若當場對被
    害人施以強暴脅迫，達於不能抗拒之程度，即係強盜行為，
    不能再論以恐嚇取財罪名，至被害人有無抗拒，或行為人持
    以實施強暴脅迫之兇器是否取自被害人之處所，及行為後如
    何離去，均於其是否為強盜，不生影響。如果施用強暴脅迫
    使人不能抗拒而為奪取，即應成立強盜之罪。至所謂強暴脅
    迫手段，祇須抑壓被害人之抗拒，足以喪失其意思自由為已
    足，縱令被害人實際並無抗拒行為，仍於強盜罪之成立，不
    生影響（最高法院86年度臺上字第3143號、89年度臺上字第
    3035號、91年度臺上字第2653號、92年度臺上字第2982號判
    決要旨參照）。再按刑法第321條第1項第3款之攜帶兇器竊
    盜罪，係以行為人攜帶兇器竊盜為其加重條件，此所謂兇器
    ，其種類並無限制，凡客觀上足對人之生命、身體、安全構
    成威脅，具有危險性之兇器均屬之，且祇須行竊時攜帶此種
    具有危險性之兇器為已足，並不以攜帶之初有行兇之意圖為
    必要（最高法院79年臺上字第5253號判例意旨參照）。本案
    供作案之開山刀一把雖未扣案，然依證人丁○○證述：上揭
    開山刀一把長度約39.5公分，且曾因證人丁○○因抵擋導致
    受傷，可見其刀刃鋒利，客觀上足對人之生命、身體、安全
    構成威脅，自屬具有危險性之兇器，被告乙○○及甲○○就
    附表壹編號一、編號二、編號四及編號五共同攜帶開山刀一
    支抵住被害人庚○○、己○○、酉○○及辰○○，致使不能
    抗拒後，令庚○○、己○○、酉○○及辰○○交出金錢或強
    取其保管之財物，均係犯刑法第330條第1項之攜帶兇器加重
    強盜罪。被告乙○○與被告甲○○就附表壹編號三強盜丁○○部分，已著手於強盜行為之實行而不遂，為刑法第25條之
    未遂犯，係犯刑法第330條第2項、第1項之攜帶兇器加重強
    盜未遂罪，並依同法第25條第2項規定減輕其刑。被告乙○○與被告甲○○就上揭犯行，均有犯意聯絡及行為分擔，皆
    為共同正犯。另按犯人在犯罪未發覺之前，向該管公務員告
    知其犯罪，而不逃避接受裁判，即與刑法第62條規定自首之
    條件相符，不以言明「自首」並「願受裁判」為必要；最高
    法院63年臺上字第1101號判例可資參照。被告乙○○就附表
    壹編號一及編號二案件，乃主動向司法警察供出案情而經司
    法警察查獲乙節，業據證人即承辦員警蔡明松到庭結證屬實
    （見原審卷二第50頁），其於偵查犯罪機關知悉犯人前，即
    向司法警察自首承認其為犯罪行為人，並靜候裁判，依刑法
    第62條前段自首規定，就被告乙○○上開附表壹編號一及編
    號二犯罪事實減輕其刑。次按刑法之搶奪罪，係指公然奪取
    而言。若乘人不備竊取他人所有物，並非出於公然奪取者，
    自應構成竊盜罪；最高法院22年上字第1334號判例可資參照
    。從而被告乙○○就附表貳編號一至編號十所為，均係犯刑
    法第325條第1項之搶奪罪。被告乙○○所為附表編號一至
    編號十所為，均係犯刑法第320條第1項竊盜罪，被告乙○○
    及被告甲○○所犯上開附表壹各罪，及被告乙○○就附表貳
    、附表各罪間，均犯意各別，行為互殊，應予分論併罰。
    被告乙○○、甲○○分別有如事實欄所載犯罪前案，經原審
    各判處有期徒刑5月、10月確定，分別於95年2月12日及94年
    5月16日執行完畢之事實，已據被告2人供明在卷並有臺灣高
    等法院被告前案紀錄表附卷可憑，其2人均受有期徒刑之執
    行完畢，5年以內故意再犯本件有期徒刑以上之罪，均構成
    累犯，應依刑法第47條第1項規定論以累犯，並加重其刑，
    被告乙○○就附表壹編號一、編號二所為犯行，有加重及減
    輕其刑之適用，依法先加後減之，又被告2人就附表壹編號
    三所為犯行亦有加重及減輕其刑之適用，依法先加後減之。
四、原審審理結果，認被告2人罪證明確，分別予以論罪科刑，
    固非無據。惟查：(一)被告乙○○就附表壹編號一、二之犯行
    ，合於自首要件，但原判決於事實欄（含附表所載）未予載
    明，復未依中華民國96年罪犯減刑條例第6條規定予以減刑
    ，均有未當。(二)被告乙○○、甲○○均受有期徒刑之執行完
    畢，5年以內故意再犯有期徒刑以上之罪，為累犯，但原判
    決於事實欄（含附表所載）未予載明，亦未允洽。被告乙○○上訴認原判決量刑過重，被告甲○○上訴否認犯罪，雖均
    不足採，但原判決有上開可議之處，自屬無可維持，應由本
    院予以撤銷改判，以期適法。爰審酌被告乙○○、甲○○均
    有前科，素行非佳，且年紀僅30歲上下，身強體壯，竟均不
    思正途，持兇器隨機強盜加油站內，惡性非輕，對社會治安
    影響甚鉅，惟本案行為態樣係脅迫手段，並斟酌犯罪所得之
    財物，被告乙○○犯後坦承犯行並主動供出附表壹編號一及
    編號二之犯罪事實，自首而接受審判，犯後態度良好，亦表
    悔意，及被告乙○○本案另有搶奪及竊盜犯行，且犯案甚多
    ；被告甲○○犯後猶矢口否認犯行，未知悔改，態度不佳等
    一切情狀，分別量處如附表壹、附表貳及附表主文欄所示
    之刑。又查被告乙○○如附表壹編號一及編號二犯罪事實欄
    所示犯罪，係於中華民國96年罪犯減刑條例施行前主動向司
    法警察供出案情自首，應依中華民國96年罪犯減刑條例第6
    條規定，減輕其刑；另如附表貳及附表犯罪事實欄所示犯
    罪之時間，均在96年4月24日以前，合中華民國96年罪犯減
    刑條例第2條第1項第3款減刑之要件，均應減其宣告刑二分
    之一。以上被告2人各有多次罪刑，並分別定其應執行刑。
    另扣案之安全帽1頂係被告乙○○所有供本案附表壹編號三
    強盜犯行所用，乃犯罪所用之物，業經被告乙○○供承在卷
    ，併依刑法第38條第1項第2款規定宣告沒收；另被告乙○○
    及甲○○供本案附表壹各項犯罪所用之安全帽、口罩及開山
    刀等物，除附表壹編號三被告乙○○所用之安全帽1頂外，
    其餘均未扣案，並非違禁物且無法證明其詳細數量及所有權
    人，為免執行上之困難，爰不為沒收之諭知；另扣案被告乙○○所有拖鞋1支，並非供被告乙○○本案附表貳編號七犯
    罪所用之物，依法亦不為沒收之諭知，均併此敘明。
據上論斷，應依刑事訴訟法第369條第1項前段、第364條、第299
條第1項前段，刑法第28條、第330條第1項、第2項、第325條第1
項、第320條第1項、第25條第2項、第62條前段、第47條第1項、
第38條第1項第2款、第51條第5款，中華民國96年罪犯減刑條例
第2條第1項第3款、第6條、第7條，判決如主文。
本案經檢察官林炎昇到庭執行職務。
中    華    民    國    97    年    11    月    25    日
                  刑事第一庭    審判長法  官  黃崑宗
                                      法  官  夏金郎
                                      法  官  王明宏
以上正本證明與原本無異。
就附表各項之判刑，不得上訴。
其餘部分，如不服本判決應於收受送達後10日內向本院提出上訴
書狀，其未敘述上訴理由者，並得於提起上訴後10日內向本院補
提理由書（均須按他造當事人之人數附繕本）「切勿逕送上級法
院」。
                                      書記官  黃全忠
中    華    民    國    97    年    11    月    25    日
97年度上訴字第660號之附表：
附表壹：
編號一：
┌──┬────────────────────────────────┐
│犯罪│96年1月13日6時12分許，由甲○○攜帶其所有客觀上具有危險性之兇器開│
│事實│刀一把，乙○○駕駛車牌FZX-803號之機車，載甲○○至臺南市○○路四 │
│    │段339號「統一速邁樂加油站」，甲○○下車以持開山刀抵住該加油站員 │
│    │工庚○○頸部之脅迫方式，至使庚○○不能抗拒，再由乙○○下手強取李│
│    │季翰身上之腰包【內有現金新臺幣（下同）約5千元】，得手後逃逸，將 │
│    │強盜所得之腰包丟棄，現金朋分花用。乙○○於偵查機關未發覺其本件犯│
│    │罪之前，向司法警察蔡明松自首而接受裁判。                        │
├──┼────────────────────────────────┤
│證據│(一)被告乙○○之自首及於原審、本院審理時之自白；(二)被害人李季瀚於原│
│    │審審理時及警詢中之證述、證人李雅婷於警詢中之證述；(三)監視器翻拍照│
│    │片二紙。                                                        │
├──┼────────────────────────────────┤
│所犯│刑法第330條第1項加重強盜罪（乙○○有自首行為，併依自首規定減輕其│
│法條│刑）。                                                          │
├──┼────────────────────────────────┤
│主文│乙○○共同意圖為自己不法之所有，攜帶兇器，以脅迫至使不能抗拒，而│
│    │取他人之物，累犯，處有期徒刑柒年貳月，減為有期徒刑年柒月。    │
│    │甲○○共同意圖為自己不法之所有，攜帶兇器，以脅迫至使不能抗拒，而│
│    │取他人之物，累犯，處有期徒刑柒年捌月。                          │
└──┴────────────────────────────────┘
編號二：
┌──┬────────────────────────────────┐
│犯罪│96年1月19日4時45分許，由甲○○攜帶其所有客觀上具有危險性之開山刀│
│事實│一把，乙○○駕駛車牌NHZ-691號之機車，載甲○○至臺南市○○路三段 │
│    │228號「統一速邁樂加油站」，甲○○以持開山刀抵住該加油站員工吳柏 │
│    │森頸部之脅迫方式，至使己○○不能抗拒，再由乙○○下手強取己○○身│
│    │上之腰包（內有現金5千4百元），得手後逃逸，將強盜所得之腰包丟棄，│
│    │現金朋分花用。嗣該機車於同日經警尋獲，在機車上之安全帽採得乙○○│
│    │之左拇指指紋。乙○○於偵查機關未發覺其本件犯罪之前，向司法警察蔡│
│    │明松自首而接受裁判。                                            │
├──┼────────────────────────────────┤
│證據│(一)被告乙○○之自首及於原審、本院審理時之自白；(二)被害人己○○於原│
│    │審審理時及警詢時之證述；(三)內政部警政署刑事警察局鑑驗書一份；(四)台│
│    │南市警察局現場勘察卷一份。                                      │
├──┼────────────────────────────────┤
│所犯│刑法第330條第1項加重強盜罪（乙○○有自首行為，併依自首規定減輕其│
│法條│刑）。                                                          │
├──┼────────────────────────────────┤
│主文│乙○○共同意圖為自己不法之所有，攜帶兇器，以脅迫至使不能抗拒，而│
│    │取他人之物，累犯，處有期徒刑柒年貳月，減為有期徒刑年柒月。    │
│    │甲○○共同意圖為自己不法之所有，攜帶兇器，以脅迫至使不能抗拒，而│
│    │取他人之物，累犯，處有期徒刑柒年捌月。                          │
└──┴────────────────────────────────┘
編號三：
┌──┬────────────────────────────────┐
│犯罪│96年1月20日5時8分許，由甲○○攜帶其所有客觀上具有危險性之開山刀 │
│事實│一把，乙○○駕駛機車，載甲○○至臺南縣永康市○○路780號「台灣優 │
│    │力加油站」，甲○○下車以持開山刀欲抵住該加油站員工丁○○頸部之脅│
│    │迫方式，乙○○則出手欲強取丁○○身上之腰包，因丁○○後退並伸（右│
│    │）手抵擋（致右手手臂及鼻子受傷）且高喊搶劫，乙○○、甲○○即心慌│
│    │逃逸而未遂，乙○○逃逸時所戴之安全帽掉落現場，嗣經警據報在該安全│
│    │帽上採得乙○○指紋。                                            │
├──┼────────────────────────────────┤
│證據│(一)被告乙○○於原審及本院審理時之自白；(二)被害人丁○○於原審審理時│
│    │及警詢中之證述；(三)照片2紙；(四)內政部警政署刑事警察局鑑驗書一份； │
│    │(五)現場勘察照片12紙；(六)指紋照片2紙；(七)監視器翻拍照片6紙；(八)乙○○│
│    │檔案照片1份；(九)報案三聯單1紙。                                  │
├──┼────────────────────────────────┤
│所犯│刑法第330條第2項、第1項加重強盜未遂罪。                         │
│法條│                                                                │
├──┼────────────────────────────────┤
│主文│乙○○共同意圖為自己不法之所有，攜帶兇器，以脅迫至使不能抗拒，而│
│    │取他人之物，未遂，累犯，處有期徒刑肆年，扣案安全帽壹頂沒收。    │
│    │甲○○共同意圖為自己不法之所有，攜帶兇器，以脅迫至使不能抗拒，而│
│    │取他人之物，未遂，累犯，處有期徒刑肆年貳月，扣案安全帽壹頂沒收。│
└──┴────────────────────────────────┘
編號四：
┌──┬────────────────────────────────┐
│犯罪│96年1月20日6時30分許，由甲○○攜帶其所有客觀上具有危險性之開山刀│
│事實│一把，乙○○駕駛機車載甲○○至臺南縣永康市○○街42號「太陽超商」│
│    │，兩人下車進入該超商店，甲○○以持開山刀抵住店員酉○○頸部之脅迫│
│    │方式，至使酉○○不能抗拒而交出櫃檯抽屜鑰匙，乙○○開啟櫃檯抽屜強│
│    │取現金8千5百元，得手後逃逸。                                    │
├──┼────────────────────────────────┤
│證據│(一)被告乙○○於原審及本院審理時之自白；(二)被害人酉○○於原審審理時│
│    │及警詢中之證述；(三)照片2紙；(四)監視器翻拍照片4紙；(五)乙○○檔案照片│
│    │1份。                                                           │
├──┼────────────────────────────────┤
│所犯│刑法第330條第1項加重強盜罪。                                    │
│法條│                                                                │
├──┼────────────────────────────────┤
│主文│乙○○共同意圖為自己不法之所有，攜帶兇器，以脅迫至使不能抗拒，而│
│    │取他人之物，累犯，處有期徒刑柒年陸月。                          │
│    │甲○○共同意圖為自己不法之所有，攜帶兇器，以脅迫至使不能抗拒，而│
│    │取他人之物，累犯，處有期徒刑柒年捌月。                          │
└──┴────────────────────────────────┘
編號五：
┌──┬────────────────────────────────┐
│犯罪│96年1月21日9時45分許，由甲○○攜帶其所有客觀上具有危險性之開山刀│
│事實│一把，乙○○駕駛竊得不詳號牌機車，載甲○○至臺南市○○路○段138 │
│    │號嘉禾育樂廣場，甲○○以將開山刀置於該店櫃檯上之脅迫方式，至使店│
│    │員辰○○因畏懼不能抗拒，再由乙○○進入櫃檯內推開辰○○，強取櫃檯│
│    │抽屜內之現金2萬1千5百元，得手後逃逸，現金朋分花用。             │
├──┼────────────────────────────────┤
│證據│(一)被告乙○○於原審及本院審理時之自白；(二)被害人辰○○於原審審理時│
│    │及警詢中之證述；(三)被害人辰○○指認被告乙○○之指認人照片1份；(四) │
│    │現場紀錄照片2張及監視器翻拍照片4張。                            │
├──┼────────────────────────────────┤
│所犯│刑法第330條第1項加重強盜罪。                                    │
│法條│                                                                │
├──┼────────────────────────────────┤
│主文│乙○○共同意圖為自己不法之所有，攜帶兇器，以脅迫至使不能抗拒，而│
│    │取他人之物，累犯，處有期徒刑柒年陸月。                          │
│    │甲○○共同意圖為自己不法之所有，攜帶兇器，以脅迫至使不能抗拒，而│
│    │取他人之物，累犯，處有期徒刑柒年捌月。                          │
└──┴────────────────────────────────┘
附表貳
編號一：
┌──┬────────────────────────────────┐
│犯罪│95年8月7日2時許，駕駛其女友李雅婷所有之車牌TR5-912號機車至臺南縣│
│事實│永康市○○路1069號「久井加油站」，向該加油站員工卯○○稱欲以8張 │
│    │千元鈔交換5百元及1百元鈔，於卯○○交予5百元鈔2張、1百元鈔70張供 │
│    │其點算時，即乘卯○○不及防備，突然騎車逃逸。                    │
├──┼────────────────────────────────┤
│證據│(一)被告乙○○於原審及本院審理時之自白；(二)被害人卯○○於警詢中之證│
│    │述；(三)照片2紙；(四)被害人卯○○指認被告乙○○之指認人照片1份。    │
├──┼────────────────────────────────┤
│所犯│刑法第325條第1項搶奪罪。                                        │
│法條│                                                                │
├──┼────────────────────────────────┤
│主文│乙○○意圖為自己不法之所有，而搶奪他人之動產，累犯，處有期徒刑捌│
│    │月，減為有期徒刑肆月。                                          │
└──┴────────────────────────────────┘
編號二：
┌──┬────────────────────────────────┐
│犯罪│95年8月24日5時10分許，駕駛車牌TR5-912號機車至臺南縣永康市○○路 │
│事實│995之1號「台亞奇美加油站」，向該加油站員工戌○○稱欲以千元鈔換5 │
│    │百元鈔，於戌○○交付5百元鈔4張後，即乘戌○○不及防備，突然騎車逃│
│    │逸。                                                            │
├──┼────────────────────────────────┤
│證據│(一)被告乙○○於原審及本院審理時之自白；(二)被害人戌○○於警詢中之證│
│    │述；(三)照片2紙；(四)刑案現場相片2張；(五)翻拍監視器畫面照片2張；(六)報 │
│    │案三聯單1紙。                                                   │
├──┼────────────────────────────────┤
│所犯│刑法第325條第1項搶奪罪。                                        │
│法條│                                                                │
├──┼────────────────────────────────┤
│主文│乙○○意圖為自己不法之所有，而搶奪他人之動產，累犯，處有期徒刑捌│
│    │月，減為有期徒刑肆月。                                          │
└──┴────────────────────────────────┘
編號三：
┌──┬────────────────────────────────┐
│犯罪│95年10月30日4時許，先至臺南縣永康市○○路○段641號「台灣優力加油 │
│事實│站」與加油員林資議閒聊，同日5時許，再騎機車至該加油站，向林資議 │
│    │稱伊在等候一名女子，欲扮成加油員與該女子認識，商借林資議之加油員│
│    │制服，旋再以僅著制服不像加油員，要求林資議併將所揹背包（內有現金│
│    │2萬2千7百元）暫借予伊，於林資議交予背包後，再請林資議至販賣機代 │
│    │購飲料，而乘林資議轉身欲至販賣機代購飲料不及防備之際騎車逃逸。  │
├──┼────────────────────────────────┤
│證據│(一)被告乙○○於原審及本院審理時之自白；(二)被害人林資議於警詢中之證│
│    │述；(三)照片2紙；(四)乙○○檔案照片1份；(五)報案三聯單1紙；(六)監視器翻 │
│    │拍照片6紙。                                                     │
├──┼────────────────────────────────┤
│所犯│刑法第325條第1項搶奪罪。                                        │
│法條│                                                                │
├──┼────────────────────────────────┤
│主文│乙○○意圖為自己不法之所有，而搶奪他人之動產，累犯，處有期徒刑捌│
│    │月，減為有期徒刑肆月。                                          │
└──┴────────────────────────────────┘
編號四：
┌──┬────────────────────────────────┐
│犯罪│95年12月31日6時40分許，駕駛其於同日6時15分許在永康市○○○路602 │
│事實│號前竊得之HN2-462號機車（如下述附表編號一犯罪事實），在永康市 │
│    │永大路2段、永平街口，向騎機車之申○○稱：「你的機車在漏油」，於 │
│    │申○○將機車停於路旁下車欲檢查車況時，乘申○○不及防備，突然駕駛│
│    │申○○之機車逃逸，騎至偏僻處取走申○○置於機車置物箱內皮包中之現│
│    │金4千4百元，將皮包丟棄在永康市○○○路708號前，機車棄置在永康市 │
│    │中山南路、永二街447巷口，嗣經尋獲。                             │
├──┼────────────────────────────────┤
│證據│(一)被告乙○○於原審及本院審理時之自白；(二)被害人申○○於警詢中之證│
│    │述；(三)照片5紙；(四)刑案現場照片8張；(五)乙○○檔案照片1份；(六)報案三 │
│    │聯單1紙。                                                       │
├──┼────────────────────────────────┤
│所犯│刑法第325條第1項搶奪罪。                                        │
│法條│                                                                │
├──┼────────────────────────────────┤
│主文│乙○○意圖為自己不法之所有，而搶奪他人之動產，累犯，處有期徒刑捌│
│    │月，減為有期徒刑肆月。                                          │
└──┴────────────────────────────────┘
編號五：
┌──┬────────────────────────────────┐
│犯罪│96年1月25日22時48分許，騎機車經過臺南市○○區○○街10號前，見二 │
│事實│名女子辛○○、吳珮甄在該處聊天，手提包置於機車腳踏板上，乃藉故趨│
│    │前問稱：「八樓有沒有人？」，並在附近來回走動，佯裝打行動電話，而│
│    │乘辛○○不及防備，突然出手搶奪辛○○置於其前方機車腳踏板處之手提│
│    │包（內有信用卡、提款卡、駕駛執照、鑰匙及現金6百元），得手後騎車 │
│    │逃逸。                                                          │
├──┼────────────────────────────────┤
│證據│(一)被告乙○○於原審及本院審理時之自白；(二)被害人辛○○、證人吳珮甄│
│    │於警詢中之證述；(三)刑案現場測繪圖1份；(四)翻拍監視器畫面2紙；(五)施志│
│    │鴻檔案照片1紙；(六)現場照片4紙。                                  │
├──┼────────────────────────────────┤
│所犯│刑法第325條第1項搶奪罪。                                        │
│法條│                                                                │
├──┼────────────────────────────────┤
│主文│乙○○意圖為自己不法之所有，而搶奪他人之動產，累犯，處有期徒刑捌│
│    │月，減為有期徒刑肆月。                                          │
└──┴────────────────────────────────┘
編號六：
┌──┬────────────────────────────────┐
│犯罪│95年12月21日5時20分許，駕駛其向林柏翰借得之車牌UQC-839號機車至臺│
│事實│南市○○路○段228號「統一精工加油站」，藉故與加油員壬○○閒聊，向│
│    │壬○○稱欲暫借壬○○之工作外套及腰包（內有現金2萬1747元）扮成該 │
│    │加油站員工追求一女子，於壬○○交予外套及腰包後，乘壬○○不及防備│
│    │立即騎車逃逸。                                                  │
├──┼────────────────────────────────┤
│證據│(一)被告乙○○於原審及本院審理時之自白；(二)被害人壬○○、證人林柏翰│
│    │於警詢中之證述；(三)指認犯罪嫌疑人紀錄表1紙；(四)車籍作業系統—查詢 │
│    │認可資料1紙。                                                   │
├──┼────────────────────────────────┤
│所犯│刑法第325條第1項搶奪罪。                                        │
│法條│                                                                │
├──┼────────────────────────────────┤
│主文│乙○○意圖為自己不法之所有，而搶奪他人之動產，累犯，處有期徒刑捌│
│    │月，減為有期徒刑肆月。                                          │
└──┴────────────────────────────────┘
編號七：
┌──┬────────────────────────────────┐
│犯罪│95年12月13日14時30分許，在臺南市○○路十號宇○○經營之「永珍銀樓│
│事實│」內，佯稱欲選購金項鍊，於宇○○取出金項鍊2條（共重約1兩7錢，標 │
│    │價共4萬3千元）供其試戴時，將該2條金項鍊戴於頸上，隨即乘宇○○不 │
│    │及防備，奪門而出，駕駛其停於店外之機車逃逸，逃至臺南市○○街、和│
│    │美街口時因摔倒所穿之拖鞋掉落，經警扣得，並在右腳拖鞋上採得檢體，│
│    │送驗檢出與乙○○建檔之DNA-STR型別相同，循線查獲。               │
├──┼────────────────────────────────┤
│證據│(一)被告乙○○於原審及本院審理時之自白；(二)被害人宇○○於警詢中之證│
│    │述；(三)內政部警政署刑事警察局鑑驗書1紙；(四)刑案現場照片8張；(五)施志│
│    │鴻檔案照片1紙；(六)扣押物品清單1紙。                              │
├──┼────────────────────────────────┤
│所犯│刑法第325條第1項搶奪罪。                                        │
│法條│                                                                │
├──┼────────────────────────────────┤
│主文│乙○○意圖為自己不法之所有，而搶奪他人之動產，累犯，處有期徒刑捌│
│    │月，減為有期徒刑肆月。                                          │
└──┴────────────────────────────────┘
編號八：
┌──┬────────────────────────────────┐
│犯罪│95年8月14日4時20分許，駕駛車牌TR5-912號機車至臺南市○區○○路75 │
│事實│號「全家便利商店」購買10元之巧克力後，藉故與店員巳○○閒聊，表示│
│    │其剛出獄，使巳○○心存忌憚，繼向巳○○稱朋友在附近打麻將，要以50│
│    │元之硬幣換紙鈔，停在店外之上開機車可供質押，要巳○○將收銀機內之│
│    │現金7千元先交予伊，伊再至朋友處拿錢來換云云，巳○○乃自收銀機內 │
│    │取出7千元紙鈔交予乙○○，乙○○得款後，隨即乘巳○○不及防備，走 │
│    │出店外騎車逃逸。                                                │
├──┼────────────────────────────────┤
│證據│(一)被告乙○○於原審及本院審理時之自白；(二)被害人巳○○於警詢中之證│
│    │述；(三)指認犯罪嫌疑人紀錄表1紙；(四)監錄畫面翻拍照片7紙；(五)案發當日│
│    │店內監錄畫面光碟超商店員與犯嫌對話內容1份；(六)車籍作業系統—查詢 │
│    │認可資料1紙。                                                   │
├──┼────────────────────────────────┤
│所犯│刑法第325條第1項搶奪罪。                                        │
│法條│                                                                │
├──┼────────────────────────────────┤
│主文│乙○○意圖為自己不法之所有，而搶奪他人之動產，累犯，處有期徒刑捌│
│    │月，減為有期徒刑肆月。                                          │
└──┴────────────────────────────────┘
編號九：
┌──┬────────────────────────────────┐
│犯罪│95年8月15日3時15分許，駕駛車牌TR5-912號機車至臺南市○區○○路265│
│事實│號「統一超商」店購買10元之巧克力後，藉故與店員戊○○閒聊，並稱朋│
│    │友在附近打麻將要換鈔，戊○○乃自收銀機內取出5千元紙鈔拿在手中， │
│    │乙○○直接自戊○○手中將錢取走，隨即乘戊○○不及防備，走出店外騎│
│    │車逃逸。                                                        │
├──┼────────────────────────────────┤
│證據│(一)被告乙○○於原審及本院審理時之自白；(二)被害人戊○○於警詢中之證│
│    │述；(三)指認犯罪嫌疑人紀錄表1紙；(四)監錄畫面翻拍照片6紙。          │
├──┼────────────────────────────────┤
│所犯│刑法第325條第1項搶奪罪。                                        │
│法條│                                                                │
├──┼────────────────────────────────┤
│主文│乙○○意圖為自己不法之所有，而搶奪他人之動產，累犯，處有期徒刑捌│
│    │月，減為有期徒刑肆月。                                          │
└──┴────────────────────────────────┘
編號十：
┌──┬────────────────────────────────┐
│犯罪│95年12月25日2時40分許，穿著「臺灣優力加油站」員工工作背心，騎機 │
│事實│車至臺南市○區○○○路1段8號「臺灣優力加油站」永昇站，藉故與加油│
│    │員楊翰翔閒聊，向加油員楊翰翔稱伊係「臺灣優力加油站」永大站員工，│
│    │先前曾經被搶，要表演被搶之經過給楊翰翔看云云，繼而動手拿取楊翰翔│
│    │掛於腰間之腰包（內有現金約1萬元及刷卡簽帳單等物），隨即乘楊翰翔 │
│    │不及防備，騎車逃逸，經楊翰翔報警，依該加油站監視器錄得影像循線查│
│    │獲。                                                            │
├──┼────────────────────────────────┤
│證據│(一)被告乙○○於原審及本院審理時之自白；(二)被害人楊翰翔、證人張彥文│
│    │於警詢中之證述；(三)指認犯罪嫌疑人紀錄表及檔案照片各1紙；(四)監錄畫 │
│    │面翻拍照片2紙。                                                 │
├──┼────────────────────────────────┤
│所犯│刑法第325條第1項搶奪罪。                                        │
│法條│                                                                │
├──┼────────────────────────────────┤
│主文│乙○○意圖為自己不法之所有，而搶奪他人之動產，累犯，處有期徒刑捌│
│    │月，減為有期徒刑肆月。                                          │
└──┴────────────────────────────────┘
附表
編號一：
┌──┬────────────────────────────────┐
│犯罪│95年12月30日6時15分許，在臺南縣永康市○○○路602號前，以自備之鑰│
│事實│匙開啟車鎖，竊取午○○所有之車牌HN2-462號機車，得手後於同日6時40│
│    │分駕駛該機車在永康市○○路○段、永平街口搶奪申○○之財物（即上開 │
│    │附表貳編號四犯罪事實），將機車棄置該處。                        │
├──┼────────────────────────────────┤
│證據│(一)被告乙○○於原審及本院審理時之自白；(二)被害人午○○於警詢中之證│
│    │述；(三)照片2紙；(四)贓物認領保管單1份；(五)台南縣警察局車輛協尋電腦輸│
│    │入單1份；(六)台南縣警察局車輛尋獲電腦輸入單1份；(七)車輛車牌失竊作業│
│    │查獲車輛認可資料1份；(八)車輛車牌失竊作業新增車輛認可資料1份。    │
├──┼────────────────────────────────┤
│所犯│刑法第320條第1項普通竊盜罪。                                    │
│法條│                                                                │
├──┼────────────────────────────────┤
│主文│乙○○竊盜，累犯，處有期徒刑陸月，減為有期徒刑月。            │
└──┴────────────────────────────────┘
編號二：
┌──┬────────────────────────────────┐
│犯罪│95年11月上旬某日2時許，在臺南縣永康市○○街42號「太陽超商」店內 │
│事實│，向店員酉○○騙稱欲購買整箱之飲料，趁酉○○走至儲藏室拿飲料時，│
│    │竊取櫃檯收銀機內之現金1萬元。                                   │
├──┼────────────────────────────────┤
│證據│(一)被告乙○○於原審及本院審理時之自白；(二)被害人酉○○於警詢中之證│
│    │述；(三)照片2紙；(四)乙○○檔案照片1份。                            │
├──┼────────────────────────────────┤
│所犯│刑法第320條第1項普通竊盜罪。                                    │
│法條│                                                                │
├──┼────────────────────────────────┤
│主文│乙○○竊盜，累犯，處有期徒刑陸月，減為有期徒刑月。            │
└──┴────────────────────────────────┘
編號三：
┌──┬────────────────────────────────┐
│犯罪│96年1月4日22時34分許，在永康市○○街42號「太陽超商」店內，向店員│
│事實│寅○○騙稱欲購買整箱之飲料，趁店員走至店內儲藏室拿飲料時，竊取該│
│    │店櫃檯收銀機內之現金4千7百元得手逃逸。                          │
├──┼────────────────────────────────┤
│證據│(一)被告乙○○於原審及本院審理時之自白；(二)被害人寅○○於警詢中之證│
│    │述；(三)監視器翻拍照片4紙。                                       │
├──┼────────────────────────────────┤
│所犯│刑法第320條第1項普通竊盜罪。                                    │
│法條│                                                                │
├──┼────────────────────────────────┤
│主文│乙○○竊盜，累犯，處有期徒刑陸月，減為有期徒刑月。            │
└──┴────────────────────────────────┘
編號四：
┌──┬────────────────────────────────┐
│犯罪│95年10月3日3時25分許，駕駛車牌1728-GE號自小客車至臺南市安南區怡 │
│事實│安路2段512號「台亞安南加油站」，藉故與加油員丑○○攀談，嗣表示口│
│    │渴要求提供礦泉水，利用丑○○離開加油亭取礦泉水時，竊取加油亭內之│
│    │現金1萬1千元得手逃逸。嗣經警依該加油站監視器錄影循線查獲。      │
├──┼────────────────────────────────┤
│證據│(一)被告乙○○於原審本院審理時之自白；(二)被害人丑○○、證人林慶育、│
│    │沈躍璋、黃慶忠於警詢中之證述；(三)乙○○檔案照片1份；(四)翻拍監視器 │
│    │畫面4紙；(五)現場照片4紙；(六)台南市小客車租賃有限公司租車契約書及沈│
│    │躍璋30萬元本票各1紙；(七)車籍資料作業詳細畫面1份。                │
├──┼────────────────────────────────┤
│所犯│刑法第320條第1項普通竊盜罪。                                    │
│法條│                                                                │
├──┼────────────────────────────────┤
│主文│乙○○竊盜，累犯，處有期徒刑陸月，減為有期徒刑月。            │
└──┴────────────────────────────────┘
編號五：
┌──┬────────────────────────────────┐
│犯罪│95年10月6日4時15分許，駕駛車牌1728-GE號自小客車至臺南市安南區海 │
│事實│佃路2段5號「千越加油站」，藉故與該加油員未○○攀談，嗣表示口渴要│
│    │求提供礦泉水，利用未○○離開加油亭取礦泉水時，竊取加油亭內皮包1 │
│    │個（內有現金約1萬5千元）得手逃逸。嗣經警依該加油站監視器錄影循線│
│    │查獲。                                                          │
├──┼────────────────────────────────┤
│證據│(一)被告乙○○於原審及本院審理時之自白；(二)被害人未○○、證人林慶育│
│    │、沈躍璋、黃慶忠於警詢中之證述；(三)乙○○檔案照片1份；(四)翻拍監視 │
│    │器畫面2紙；(五)翻拍監視器畫面竊嫌照片1紙；(六)現場照片2紙。         │
├──┼────────────────────────────────┤
│所犯│刑法第320條第1項普通竊盜罪。                                    │
│法條│                                                                │
├──┼────────────────────────────────┤
│主文│乙○○竊盜，累犯，處有期徒刑陸月，減為有期徒刑月。            │
└──┴────────────────────────────────┘
編號六：
┌──┬────────────────────────────────┐
│犯罪│95年10月15日2時35分許，駕駛車牌1728-GE號自小客車至臺南市安南區安│
│事實│吉路3段608號「台塑加油站」，向加油員癸○○表示口渴，要求提供礦泉│
│    │水，利用癸○○離開加油亭取礦泉水時，竊取癸○○置於加油亭內之腰包│
│    │1個（內有現金5553元）得手逃逸。嗣經警依該加油站監視器錄影循線查 │
│    │獲。                                                            │
├──┼────────────────────────────────┤
│證據│(一)被告乙○○於原審及本院審理時之自白；(二)被害人癸○○、證人黃勝煌│
│    │、林慶育、沈躍璋、黃慶忠於警詢中之證述；(三)乙○○檔案照片2份；(四) │
│    │翻拍監視器畫面5紙；(五)現場照片2紙。                              │
├──┼────────────────────────────────┤
│所犯│刑法第320條第1項普通竊盜罪。                                    │
│法條│                                                                │
├──┼────────────────────────────────┤
│主文│乙○○竊盜，累犯，處有期徒刑陸月，減為有期徒刑月。            │
└──┴────────────────────────────────┘
編號七：
┌──┬────────────────────────────────┐
│犯罪│95年11月23日16時30分許，在臺南市○○○街、和緯路口，竊取子○○置 │
│事實│於其車牌3W-5869號自小客車內之皮包1個（內有現金6萬5千元、身分證、│
│    │駕駛執照、健保卡、提款卡、存摺、印章及行動電話手機1支）得手逃逸 │
│    │。                                                              │
├──┼────────────────────────────────┤
│證據│(一)被告乙○○於原審及本院審理時之自白；(二)被害人子○○、證人陳志英│
│    │於警詢中之證述；(三)台南市警察局第五分局電話查訪表1份；(四)乙○○檔 │
│    │案照片1份；(五)通聯調閱查詢單1份；(六)報案三聯單1份；(七)刑案現場測繪 │
│    │圖1份。                                                         │
├──┼────────────────────────────────┤
│所犯│刑法第320條第1項普通竊盜罪。                                    │
│法條│                                                                │
├──┼────────────────────────────────┤
│主文│乙○○竊盜，累犯，處有期徒刑陸月，減為有期徒刑月。            │
└──┴────────────────────────────────┘
編號八：
┌──┬────────────────────────────────┐
│犯罪│95年10月10日3時50分許，駕駛租得之車牌1728-GE號自小客車至臺南縣新│
│事實│市鄉○○村○○路326號「信一加油站」，藉故與加油員亥○○攀談，趁 │
│    │亥○○離開收銀處之際，竊取亥○○置於收銀處之腰包1個（內有現金2萬│
│    │9905元）得手逃逸。嗣經警據報在現場採得菸蒂1枚，送驗檢出與乙○○ │
│    │之DNA-STR型別相同。                                             │
├──┼────────────────────────────────┤
│證據│(一)被告乙○○於原審及本院審理時之自白；(二)被害人亥○○於警詢中之證│
│    │述；(三)台南縣警察局鑑驗書1份；(四)刑案現場測繪圖1份；(五)現場照片4紙 │
│    │。                                                              │
├──┼────────────────────────────────┤
│所犯│刑法第320條第1項普通竊盜罪。                                    │
│法條│                                                                │
├──┼────────────────────────────────┤
│主文│乙○○竊盜，累犯，處有期徒刑陸月，減為有期徒刑月。            │
└──┴────────────────────────────────┘
編號九：
┌──┬────────────────────────────────┐
│犯罪│95年12月8日16時15分許，在臺南市○○街166號地○○所經營之「金銀│
│事實│樓」內，向地○○佯稱欲選購金飾，趁地○○接聽電話未注意之際，竊取│
│    │地○○所有之金飾項鍊1條（重約1兩4分，標價2萬9千元（起訴書誤載為 │
│    │2900百元），得手逃逸。                                          │
├──┼────────────────────────────────┤
│證據│(一)被告乙○○於原審及本院審理時之自白；(二)被害人地○○於警詢中之證│
│    │述；(三)乙○○檔案照片1份；(四)現場照片2紙。                        │
├──┼────────────────────────────────┤
│所犯│刑法第320條第1項普通竊盜罪。                                    │
│法條│                                                                │
├──┼────────────────────────────────┤
│主文│乙○○竊盜，累犯，處有期徒刑陸月，減為有期徒刑月。            │
└──┴────────────────────────────────┘
編號十：
┌──┬────────────────────────────────┐
│犯罪│95年11月20日0時50分許，駕駛向湯明師借得之車牌BE5-187號機車，在臺│
│事實│南市○○區○○路1段339號「統一精工加油站」內，竊取該加油站員工廖│
│    │俊興所有，掛於其停放在加油槽旁之機車上之皮包1個（內有行動電話2支│
│    │、現金約400元）得手逃逸，嗣經警依監視器錄得車號循線查獲。       │
├──┼────────────────────────────────┤
│證據│(一)被告乙○○於原審及本院審理時之自白；(二)被害人天○○、證人湯明師│
│    │、施志偉於警詢中之證述；(三)監視器翻拍照片6紙；(四)車籍作業系統查詢 │
│    │認可資料1紙；(五)乙○○檔案照片1份。                              │
├──┼────────────────────────────────┤
│所犯│刑法第320條第1項普通竊盜罪。                                    │
│法條│                                                                │
├──┼────────────────────────────────┤
│主文│乙○○竊盜，累犯，處有期徒刑陸月，減為有期徒刑月。            │
└──┴────────────────────────────────┘
附錄本判決論罪科刑法條：
第320條第1項：
意圖為自己或第三人不法之所有，而竊取他人之動產者，為竊
盜罪，處5年以下有期徒刑、拘役或5百元以下罰金。
第325條第1項：
意圖為自己或第三人不法之所有，而搶奪他人之動產者，處6
月以上5年以下有期徒刑。
第325條第1項、第2項：
犯強盜罪而有第321條第1項各款情形之一者，處7年以上有期徒
刑。
前項之未遂犯罰之。


司法院資訊處製作；財團法人民間司法改革基金會備份。
